# 联营企业亏损，第三方增资但未实际缴纳，如何确认投资收益

提问人：麻辣烫 时间：2016-11-04 10:31:53
请教陈版主：A公司和B公司 2013 年分别出资 40 万、 60 万成立一家C公司，注册资本 100 万,A占c股权比例为40%、B占60%，C经营至2015 年 6 月亏损 50 万，此时引入新股东D增资 100 万，注册资本变更为 200 万，A、B、D股权分别占比为20%、30%、50%，公司章程约定d可以在 3 年内增资 100 万，没有具体的出资时间要求，d截止到 2015 年 12 月 31 日仍未缴资，公司章程规定只要d在 3 年内能够缴资，各方按照股权比例承担风险和亏损，想问在这种情况下：（ 1 ） 2015 年 6 月工商登记变更时，A公司是否应因为d增资，但未实际缴资的情况下，依据《企业会计准则第 2 号——长期股权投资（ 2014 年修订）》第十一条所述原则处理，对于联营企业接受其他股东单方面增资导致本企业股权比例被稀释，但仍为联营企业的处理，应即“投资方对于被投资单位除净损益、其他综合收益和利润分配以外所有者权益的其他变动，应当调整长期股权投资的账面价值并计入所有者权益”。而确认，借：长期股权投资 15 万元 贷：资本公积 15 万？（ 2 ）其次，对于c公司 2015 年7-12月实现的净利润，能否按照20%而@chenyiwei @chenyiwei 不是40%确认投资收益？

回答人：chenyiwei
此问题归根结底还是在引入新股东时，对认缴出资比例和实缴出资比例不一致期间的权益和损益分享比例和份额问题要有具体、清晰、可操作的约定。 如果虽然新股东D尚未实缴出资，但自 2015 年 7 月 1 日起，各方股东已开始按认缴出资比例分享被投资单位的盈亏，则： 1 、因为新股东尚未实际缴纳出资，因此暂不能按《企业会计准则第 2 号——长期股权投资（ 2014 年修订）》第十一条的规定调整长期股权投资和资本公积，后续实际缴纳出资时再做调整。 2 、对C公司 2015 年 7 ～ 12 月的净利润，可按认缴出资比例确认所享有的份额。

提问人：麻辣烫 时间：2016-11-05 00:03:30
c公司是一家新设立，想新创保健品品牌的销售公司，初期营销费用会产生大额亏损，A不想按原股权比例确认 3 年内c公司的亏损金额，因此找了一家D公司名义上入股，实质上可能 3 年后未必会入股，到时候再减资退出，一次性确认亏损额。现在仅凭一纸协议就减少了A应承担的亏损额，是不是太容易操纵利润了？

回答人：chenyiwei
这种情况下应关注舞弊风险，考虑协议的真实性、有无合理商业目的等因素。